ja: 辛味レベル: 激辛; 辛い; 媒体; マイルド; 大辛; その他
it: Livello di calore: Estremamente caldo; Caldo; Medio; Intensità lieve; Molto caldo; Altro
es: Nivel de calor: Extremadamente caliente; Caliente; Medio; Suave; Muy caliente; Otros
cs: Stupeň pálivosti: Extrémně horké; Horké; Médium; Jemné; Velmi horké; Jiné
ko: 뜨겁기 정도: 매우 뜨거움; 뜨거움; 매체; 마일드; 아주 뜨거움; 기타
de: Wärmestufe: Extrem heiß; Heiß; Medium; Leicht; Sehr heiß; Sonstiges
nb: Varmenivå: Ekstremt varmt; Varm; Middels; Mild; Veldig varm; Annet
zh-CN: 热度: 极热; 热; 媒介; 温和; 非常热; 其他
vi: Mức nhiệt: Cực nóng; Nóng; Vừa; Dịu nhẹ; Rất nóng; Khác
en: Heat level: Extremely hot; Hot; Medium; Mild; Very hot; Other
sv: Värmenivå: Extremt stark; Stark; Medium; Mild; Mycket stark; Övrigt
fi: Lämpötaso: Erittäin kuuma; Kuuma; Keskimääräinen; Lievä; Todella kuuma; Muu
sl-SI: Stopnja pikantnosti: Izjemno vroče; Vroče; Srednje; Blago; Zelo vroče; Drugo
zh-TW: 辣度等級: 非常熱; 熱的; 媒介; 輕微; 很熱; 其他
nl: Warmteniveau: Extreem heet; Heet; Medium; Mild; Erg heet; Andere
lt-LT: Aštrumo lygis: Itin karštas; Karštas; Vidutinis; Šiltas; Labai karštas; Kita
sk-SK: Úroveň pikantnosti: Extrémne horúci; Horúci; Stredný; Mierny; Veľmi horúci; Iné
el: Επίπεδο θερμότητας: Εξαιρετικά θερμό; Θερμό; Μέση; Ήπιο; Πολύ θερμό; Άλλο
da: Varmeniveau: Ekstremt varm; Varm; Medium; Mild; Meget varm; Andet
pl: Poziom nagrzewania: Ekstremalnie gorąco; Gorący; Środek; Delikatny; Bardzo gorący; Inne
ru: Острота: Крайне горячий; Горячий; Средний; Умеренный; Очень горячий; Другой
bg-BG: Ниво на лютивина: Изключително горещо; Горещо; Средно; Леко; Много горещо; Други
hu: Fűszeresség: Rendkívül meleg; Meleg; Közepes; Enyhe; Nagyon meleg; Egyéb
pt-BR: Nível de aquecimento: Extremamente quente; Quente; Médio; Ameno; Muito quente; Outro
th: ระดับความร้อน: แรงที่สุด; แรง; สื่อ; อ่อน; แรงมาก; อื่นๆ
fr: Niveau de piquant: Extrêmement chaud; Chaud; Moyen; Modéré; Très chaud; Autre
pt-PT: Nível de aquecimento: Extremamente quente; Quente; Médio; Ameno; Muito quente; Outro
tr: Isı Seviyesi: Aşırı sıcak; Sıcak; Orta; Ilık; Çok sıcak; Diğer
hr-HR: Razina ljutine: Izuzetno vruće; Vruće; Srednje; Blago; Vrlo vruće; Ostalo
ro-RO: Nivel de iuțeală: Extrem de cald; Cald; Mediu; Ușor; Foarte cald; Altele